【裁判字號】    97,簡上,177
【裁判日期】    980504
【裁判案由】    恐嚇
【裁判全文】
臺灣基隆地方法院刑事判決             97年度簡上字第177號
上  訴  人
即  被  告  甲○○
上列上訴人即被告因恐嚇案件，不服本院基隆簡易庭97年度基簡
字第1311號中華民國97年10月24日第一審刑事簡易判決（原聲請
案號：97年度偵字第3788號），提起上訴，本院管轄之第二審合
議庭判決如下：
    主      文
上訴駁回。
    事實及理由
一、本案經本院審理結果，認原審簡易判決以上訴人即被告甲○○係犯刑法第305 條之恐嚇罪，依刑事訴訟法第449條第1項
    前段、第452條第2項、刑法第305條、刑法第41條第1項前段
    、刑法施行法第1條之1，判處上訴人拘役40日，如易科罰金
    ，以新臺幣1000元折算1 日，核其認事用法，尚無違誤，量
    刑亦堪稱妥適，應予維持，爰引用第一審簡易判決及檢察官
    聲請簡易判決處刑書（如附件）記載之事實、證據及理由。
二、上訴人即被告甲○○上訴意旨略以：基隆地方法院檢察署97
    年度調偵字第74號傷害案件開庭時，告訴人乙○○以證人身
    分出庭，其因不滿告訴人所為之不實證言，於偵訊完畢後，
    在庭外僅向告訴人稱：「你當時去領土地謄本不在場，你這
    樣作偽證不行，你有小孩要扶養，作偽證有罪要去關，你小
    孩要怎麼辦」等語，並非向告訴人恫稱：「妳來作證人這樣
    不行，我知道妳有小孩，妳要小心」等語，是其並無任何恐
    嚇告訴人之犯行，且原審未考量證人丙○○、乙○○證言之
    證明力，即據此認為被告有恐嚇犯行，爰提起上訴，請求撤
    銷原判決，改判無罪云云。
三、惟查：
  (一)被告因認告訴人當時所為之證述不實，心生不滿，於離開偵
    查庭後，確有主動向告訴人說話等情，為被告所自承；且被
    告於民國97年5月8日下午3 時46分許，至臺灣基隆地方法院
    檢察署應訊完畢後，沿中庭樓梯下樓時，對同時離開同一偵
    查庭之告訴人恫稱：「妳來作證人這樣不行，我知道妳有小
    孩，妳要小心」等語，致告訴人心生畏懼，擔心自己及小孩
    子安危等情，業據告訴人指訴歷歷，核與證人戊○○於本院
    審理中證稱：「開完庭後，在下地檢署中庭樓梯時，被告用
    手指著告訴人說『我知道你家住哪裡，你還有小孩，你要小
    心』」等語、證人丙○○於本院審理中證稱：「在開庭出來
    的樓梯，被告走在前面，走到一半，被告就回頭指著告訴人
    說『你住哪裡我知道，你家裡有小孩，你給我小心一點』，
    告訴人後來跑回去找法警，法警就叫她去樓下做筆錄，告訴
    人就跑去1 樓做筆錄」等語相符，足認被告確有於上揭時、
    地，對告訴人說「妳來作證人這樣不行，我知道妳有小孩，
    妳要小心」之事實。
  (二)雖被告辯稱並非向告訴人恫稱：「妳來作證人這樣不行，我
    知道妳有小孩，妳要小心」等語，而是向告訴人稱：「你當
    時去領土地謄本不在場，你這樣作偽證不行，你有小孩要扶
    養，作偽證有罪要去關，你小孩要怎麼辦」等語云云。惟查
    ：
    1.觀諸當時之偵訊光碟內容，被告於光碟時間顯示15時35分
      45秒時，情緒激動指著告訴人大聲咆哮稱：告訴人當時並
      未在場，告訴人前述所言係作偽證，要告其偽證罪等語，
      同時法警走近被告身旁，欲制止被告，偵訊結束顯示時間
      係在15時46分58秒等情，業經本院於審理中當庭勘驗偵訊
      光碟屬實，製有審判筆錄存卷可參。則衡情被告在偵訊中
      不滿告訴人所為證述，當庭於檢察官面前已有上開不理性
      之發言，而遭法警制止，則被告於應訊完畢離開偵查庭後
      ，其向告訴人對話之語氣，理應更加強烈，絕非溫和善意
      ，非無以上開加害生命、身體之言語恐嚇告訴人之可能，
      亦已足使告訴人心生畏懼，危害於告訴人及其小孩之安危
      。況被告於開庭時已激動指摘告訴人作偽證，對告訴人不
      滿之情溢於言表，豈有於出偵查庭後立即轉變態度，甚至
      替告訴人考量如因偽證罪入監服刑，孩童將無人照顧，予
      以好言相勸之理，是被告所辯，與常情不符，不足採信。
    2.另97年調偵字第74號案件於95年5月8日之偵訊光碟，檔案
      顯示結束時間係在15時46分58秒，惟告訴人事後於檢察事
      務官前對被告提出恐嚇告訴之時間係在同日15時46分等情
      ，有訊問筆錄附卷可稽，二者時間雖相互重疊牴觸，惟此
      應係各偵查庭電腦系統顯示時間之誤差所導致，仍足認告
      訴人於被告對其恐嚇後，即提出告訴。再者，被告既係因
      不滿告訴人之證述內容，始於離開偵查庭後，主動對告訴
      人說話，足認本件僅係臨時起意之突發事件，則本件既為
      突發事件，告訴人自無從預見，是告訴人於事發後立刻將
      此情告知偵查庭之法警，並即於基隆地方法院檢察署對被
      告提出恐嚇告訴，自難認告訴人有何預謀誣陷被告恐嚇之
      情；參以告訴人與被告素無仇怨，倘被告並無恐嚇之言語
      ，衡情告訴人應無甘冒誣告罪責，而故意誣陷被告之理，
      是由告訴人事後即告知法警並提出恐嚇告訴之反應觀之，
      益徵被告確有以上開言語內容恐嚇告訴人，已生危害於生
      命、身體之安全，致告訴人心生畏懼，是被告上開所辯，
      顯係飾卸之詞，不足採信。
    3.被告雖辯稱證人戊○○、丙○○，均與告訴人熟識，是渠
      等證言恐有偏頗之虞云云，惟庭訊完畢距告訴人對被告提
      出恐嚇告訴之時間僅數分鐘，本件係屬突發事件，已如前
      述，則告訴人與證人戊○○、丙○○，應無在短時間內互
      相串證誣陷被告之可能，是證人戊○○、丙○○所言，應
      堪採信。
  (三)本件事證明確，被告犯行應堪認定。被告上訴意旨猶執陳詞
    ，認其不成立恐嚇罪名，並指摘原審認定事實有所違誤，請
    求撤銷改判，難認有理由，應予駁回。
三、據上論斷，依刑事訴訟法第455條之1第1項、第3項、第 368
    條、第373條，判決如主文。
本案經檢察官丁○○到庭執行職務。
中    華    民    國    98    年    5     月     4    日
                  刑事第一庭審判長法  官  王福康
                                  法  官  鄭培麗
                                  法  官  劉桂金
以上正本證明與原本無異。
本件判決不得上訴。
中    華    民    國    98    年    5     月    4     日
                                  書記官  彭淑芳
附件：
臺灣基隆地方法院刑事簡易判決        97年度基簡字第1311號
聲  請  人  臺灣基隆地方法院檢察署檢察官
被      告  甲○○  男  42歲（民國○○年○○月○○日生）
                    國民身分證統一編號：Ｚ000000000號
                    籍設基隆市○○區○○路522號
                    現居基隆市○○區○○路97號
上列被告因恐嚇案件，經檢察官聲請以簡易判決處刑（97年度偵
字第3788號），本院判決如下：
    主  文
甲○○以加害生命之事，恐嚇他人致生危害於安全，處拘役肆拾
日，如易科罰金，以新臺幣壹仟元折算壹日。
    事實及理由
一、本件犯罪事實及證據均引用檢察官聲請簡易判決處刑書之記
    載（如附件），並補充及更正：
  (一)檢察官聲請簡易判決處刑書犯罪事實欄第2 行「乙○○以
    證人身分出庭，於開時甲○○」，應更正為「乙○○以證人
    身分出庭，於開庭時甲○○」
  (二)前揭犯罪事實固據被告於偵查中矢口否認，辯稱：伊並未
    對乙○○恫稱「妳來作證人這樣不行，我知道妳有小孩，妳
    要小心」云云，惟被告於民國97年5月8日下午3時許至臺灣
    基隆地方法院檢察署應訊完畢，沿中庭樓梯下樓時，對同時
    離開同一偵查庭之告訴人乙○○恫稱：「妳來作證人這樣不
    行，我知道妳有小孩，妳要小心」等語，致告訴人心生畏懼
    ，擔心自己及小孩子安危等情，業據告訴人指述歷歷，並據
    證人丙○○具結證述屬實，被告空言否認，不足採信，本件
    事證明確，被告犯行應堪認定。
二、論罪科刑部分
  (一)核被告所為係犯刑法第305條恐嚇罪。
  (二)爰審酌被告因告訴人乙○○擔任其另案證人，告訴人乙○○所為之證述，未合其意，即出言恫嚇，危及告訴人之安全
    暨其犯罪之動機、手段及犯後態度等一切情狀，量處如主文
    所示之刑，併諭知易科罰金之折算標準。
三、依刑事訴訟法第449條第1項前段、第454條第2項，刑法第30
    5條、第41條第1項前段、刑法施行法第1條之1，逕以簡易判
    決處刑如主文。
四、如不服本判決，應於判決送達後10日內，向本院提出上訴書
    狀，上訴於本院合議庭。
中    華    民    國    97    年    10    月    24    日
                  基隆簡易庭法    官  周霙蘭
以上正本證明與原本無異。
被告不得上訴。
聲請人如不服本件判決，得自收受送達之日起10日內，表明上訴
理由，向本庭（基隆市○○路176號）提起上訴狀。
中    華    民    國    97    年    10    月    24    日
                            書 記 官  呂明龍
附錄本案論罪科刑法條全文：
刑法第305條：
以加害生命、身體、自由、名譽、財產之事，恐嚇他人致生危害
於安全者，處2年以下有期徒刑、拘役或3百元以下罰金。（罰金
刑依法應提高10倍）
附件
臺灣基隆地方法院檢察署檢察官聲請簡易判決處刑書
                                      97年度偵字第3788號
    被      告  甲○○  男  42歲（民國○○年○○月○○日生）
                        籍設基隆市○○區○○路522號
                        現居基隆市○○區○○路97號
                        國民身分證統一編號：Ｚ000000000號
上列被告因恐嚇案件，業經偵查終結，認為宜聲請以簡易判決處
刑，茲將犯罪事實及證據並所犯法條分敘如下：
        犯罪事實
一、民國97年5 月8 日15時50分，本署97年度調偵字第74號傷害
    案件開庭時，乙○○以證人身分出庭，於開時甲○○對乙○○大聲咆哮，遭法警制止，開完偵查庭，乙○○與丙○○、
    蔡淇澄等人一同離開。沿中庭樓梯往下走時，甲○○從乙○○身邊走過，對乙○○說「妳來作證人這樣不行，我知道妳
    有小孩，妳要小心」等語，使乙○○心生畏懼。
二、案經乙○○訴請偵辦。
        證據並所犯法條
一、訊據被告甲○○矢口否認上揭犯行。辯稱：伊沒有說云云。
    經查，上揭犯罪事實業據被害人乙○○指訴綦詳，並經證人
    丙○○結證屬實。是被告所辯顯係卸責之詞，不足採信，其
    犯嫌堪予認定。
二、核被告所為，係犯刑法第305 條之恐嚇罪嫌。
三、依刑事訴訟法第451 條第1 項聲請逕以簡易判決處刑。
    此    致
臺灣基隆地方法院簡易庭
中    華    民    國    97    年    10    月    14    日
                              檢察官  林  明  志
本件正本證明與原本無異
中    華    民    國    97    年    10    月    16    日
                              書記官  張  雅  
附錄所犯法條：
中華民國刑法第305條
    以加害生命、身體、自由、名譽、財產之事，恐嚇他人致生
    危害於安全者，處2年以下有期徒刑、拘役或3百元以下罰金


司法院資訊處製作；財團法人民間司法改革基金會備份。
